# 售后回租业务

提问人：liven2qq 时间：2018-03-16 14:47:57
请教陈版： 母公司A与某金融租赁公司B签订融资租赁合同（售后回租类），将其子公司C的部分固定资产中的重要部件进行售后回租，母公司A和子公司C该如何进行账务处理比较妥当？

回答人：chenyiwei
售后回租取得的出售资金由A还是C使用？日后还本付息义务由A还是C承担？
如果售后回租取得的出售资金由A使用，日后还本付息义务由A承担，则： 1 、A相当于以C的资产为抵押取得借款，直接按所收到的出售价款确认一项长期应付款即可，该长期应付款后续按实际利率法计量。支付租金时从该长期应付款中列支。 2 、C不需要进行账务处理，仅需披露以某项固定资产为母公司的融资提供担保，其所有权受到限制这一事实。